臺灣高等法院臺南分院刑事判決
上　訴　人　臺灣臺南地方法院檢察署檢察官
被　　　告　甲○○
被　　　告　乙○○
上列上訴人因被告竊盜案件，不服臺灣臺南地方法院94年度易字
第307號中華民國94年7月4日第一審判決（起訴案號：臺灣臺南
地方法院檢察署94年度偵字第2354號），提起上訴，本院判決如
下：
    主  文
原判決關於甲○○、乙○○部分撤銷。
甲○○結夥三人以上攜帶兇器毀越門扇竊盜，處有期徒刑壹年捌
月。
乙○○結夥三人以上攜帶兇器毀越門扇竊盜，處有期徒刑壹年陸
月。
扣案如附表一所示之物均沒收。
    事  實
一、甲○○、乙○○與張正民（經判處罪刑確定）共同基於意圖
    為自己不法所有之犯意聯絡，由甲○○提議，經乙○○、張
    正民同意，三人結夥，於九十四年二月五日十五時許，共同
    攜帶甲○○所有供竊盜所用如附表一所示之物（其中編號三
    、四、五、七、九之工具客觀上具危險性，均可傷害人體，
    可為兇器使用），至丙○○所住之臺南市○區○○街十五號
    住宅時，先由張正民翻越住宅外圍之圍牆後，打開車庫之門
    讓甲○○與乙○○一起進入，再由甲○○持活動鉗將住宅鐵
    門之鐵條弄斷，再由乙○○從門縫伸手開啟門鎖後，甲○○
    復以起子將第二道木門撬開後，三人一起侵入丙○○之住宅
    行竊，共竊得丙○○所有如附表二所示之財物（價值新臺幣
    約三萬元，均已發還丙○○），經市民發現報警前往上址當
    場查獲。
二、案經丙○○訴由臺南市警察局第六分局報請臺灣臺南地方法
    院檢察署檢察官偵查起訴。
    理  由
一、右揭犯罪事實業據被告甲○○與乙○○於警詢、偵查、原審
    及本院審理中供承不諱，核與同案被告張正民供述情節相符
    ，並與告訴人丙○○於警詢時所指訴之情節相符，且有扣押
    書三紙、贓物認領保管單一紙及照片十三張附卷可稽，以及
    供竊盜所用如附表一所示之物扣案可資佐證。又如附表一所
    示之物其中編號三之大型一字螺絲起子二支、編號四之十字
    螺絲起子一支、編號五之鐵剪（扣押書及起訴書均誤載為油
    壓剪）一支、編號七之活動鉗一支、編號九之魚嘴鉗（扣押
    書誤載為老虎鉗）一支，客觀上均具危險性，可傷害人體，
    可為兇器使用，亦經原審於審理時當庭勘驗在卷。事證明確
    ，被告張正民、甲○○與乙○○之犯行，洵堪認定。
二、查被告甲○○、乙○○與張正民結夥三人，共同攜帶客觀上
    具危險性，可傷害人體之兇器，至丙○○之住宅，由張正民
    翻越住宅外圍之圍牆後，打開車庫之門讓甲○○與乙○○一
    起進入，再由甲○○持活動鉗將住宅鐵門之鐵條弄斷，再由
    乙○○從門縫伸手開啟門鎖後，甲○○復以起子將第二道木
    門撬開後，侵入丙○○之住宅行竊，核渠等所為，均係犯刑
    法第三百零六條第一項之無故侵入他住宅罪及第三百二十一
    條第一項第二款、第三款、第四款之加重竊盜罪。被告甲○○、乙○○與同案被告張正民間就所犯之刑法第三百零六條
    第一項之無故侵入他住宅罪及第三百二十一條第一項第二款
    、第三款、第四款之加重竊盜罪，有犯意聯絡及行為分擔，
    均為共同正犯。被告甲○○與乙○○等就所犯之無故侵入他
    住宅罪及加重竊盜罪，二罪間有方法結果之牽連關係，應依
    刑法第五十五條之牽連犯規定從較重之刑法第三百二十一條
    第一項第二款、第三款、第四款之加重竊盜罪處斷。檢察官
    雖未引用刑法第三百零六條第一項之法條，惟其於起訴書已
    載明被告此部分之犯罪事實，並經告訴人丙○○依法提出告
    訴，且該部分與加重竊盜罪部分有方法結果之牽連關係，為
    起訴效力所及，法院自得審判。
三、原審以被告等罪證明確，因予論罪科刑，固非無見。惟(一)被
    告甲○○於七十五年及七十七年間因犯竊盜及誣告前科，分
    別被法院判處有期徒刑三年及有期徒刑七月，嗣經減刑，已
    於八十一年一月十七日執行完畢；被告乙○○於八十二年間
    有妨害風化前科，經法院判處有期徒刑二年，於八十三年五
    月六日縮刑執行完畢，有臺灣高等法院被告前案紀錄表各一
    份附卷可憑。係曾受有期徒刑以上刑之宣告，然原判決竟以
    其二人因生活困苦，卻又認渠等均有正當工作，認事顯有矛
    盾，且未據任何事證即憑空認定係一時失慮而犯本案，經此
    教訓後，應知所警惕，信無再犯之虞，自有未洽。(二)又被告
    等人犯案備有如附表一所示之行竊工具，應係有備而來，非
    臨時起意，且結夥三人攜帶工具侵入住宅為之，如屋內有人
    發覺，危險性甚高，原審疏未審酌亦有未洽。(三)扣押犯罪工
    具係被告甲○○所有，經甲○○自承在卷，核與同案被告乙○○、張正民供述情節相符，而原判決認係同案被告張正民
    所有，仍有未洽。檢察官上訴意旨，指摘原判決宣告被告二
    人緩刑不當，為有理由。而原判決亦有可議之處，自應由本
    院依法撤銷改判，以期適法。審酌被告甲○○、乙○○均有
    前科，素行不佳，有正當工作不好自為之，結夥三人自北部
    南下犯案，攜帶可為兇器之犯罪工具侵入住宅，對居家安全
    造成莫大危害，及本案竊行以甲○○為首謀，下手情節亦以
    甲○○與乙○○之情節較重，與犯罪後被告二人坦承犯行，
    並與被害人達成和解賠償新臺幣一萬元，態度良好，均有悔
    意等一切情狀，分別量處如主文第二、三項所示之刑，以示
    懲儆。扣案如附表一所示之物，為被告甲○○所有，且為供
    被告共同犯罪所用之物，依法併宣告沒收。
據上論斷，應依刑事訴訟法第三百六十九條第一項前段、第三百
六十四條、第二百九十九條第一項前段，刑法第二十八條、第三
百零六條第一項、第三百二十一條第一項第二款、第三款、第四
款、第五十五條、第三十八條第一項第二款，罰金罰鍰提高標準
條例第一條前段，判決如主文。
本案經檢察官蘇南桓到庭執行職務。
中　　華　　民　　國　　94　　年　　11　　月　　1 　　日
                  刑事第二庭    審判長法　官  葉居正
                                      法　官  高明發
                                      法　官  李文福
以上正本證明與原本無異。
不得上訴。
　　　　　　　　　　　　　　　　　　　書記官  李良倩
中　　華　　民　　國　　94　　年　　11　　月　　1 　　日
錄本案論罪科刑法條：
刑法第三百零六條：
無故侵入他人住宅、建築物或附連圍繞之土地或船艦者，處一年
以下有期徒刑、拘役或三百元以下罰金。
無故隱匿其內，或受退去之要求而仍留滯者，亦同。
刑法第三百二十一條：
犯竊盜罪而有左列情形之一者，處六月以上、五年以下有期徒刑：
一  於夜間侵入住宅或有人居住之建築物、船艦或隱匿其內而犯之者。
二  毀越門扇、牆垣或其他安全設備而犯之者。
三  攜帶兇器而犯之者。
四  結夥三人以上而犯之者。
五  乘火災、水災或其他災害之際而犯之者。
六  在車站或埠頭而犯之者。
前項之未遂犯罰之。
【附表一】
┌──┬──────────┬──┐
│編號│工具名稱　　　　　　│數量│
├──┼──────────┼──┤
│ 一 │布手套　　　　　　　│三付│
├──┼──────────┼──┤
│ 二 │無線電對講機　　　　│一台│
├──┼──────────┼──┤
│ 三 │大型螺絲起子（一字）│二支│
├──┼──────────┼──┤
│ 四 │螺絲起子（十字）　　│一支│
├──┼──────────┼──┤
│ 五 │鐵剪　　　　　　　  │一支│
├──┼──────────┼──┤
│ 六 │筆型手電筒　　　　　│三支│
├──┼──────────┼──┤
│ 七 │活動鉗　　　　　　　│一支│
├──┼──────────┼──┤
│ 八 │黑色工具袋　　　　　│一個│
├──┼──────────┼──┤
│ 九 │魚嘴鉗              │一支│
└──┴──────────┴──┘
【附表二】
┌──┬──────────┬──┐
│編號│告訴人失竊財物　　　│數量│
├──┼──────────┼──┤
│ 一 │美金（壹元硬幣）　　│ 8個│
├──┼──────────┼──┤
│ 二 │新臺幣（50元硬幣）　│16個│
├──┼──────────┼──┤
│ 三 │新臺幣（10元硬幣）　│10個│
├──┼──────────┼──┤
│ 四 │各式外幣　　　　　　│72枚│
├──┼──────────┼──┤
│ 五 │香水　　　　　　　　│ 1瓶│
├──┼──────────┼──┤
│ 六 │貝殼項鍊　　　　　　│ 1條│
├──┼──────────┼──┤
│ 七 │泰國紙鈔（10元一張、│ 4張│
│　　│20元三張）　　　　　│　　│
└──┴──────────┴──┘
